臺灣高雄地方法院民事判決　　　　　　　100年度訴字第356號
原　　　告　劉鳳英
被　　　告　但惠蘭
上列當事人間請求損害賠償事件，本院於民國100年3月30日言詞
辯論終結，判決如下：
    主  文
被告應給付原告新臺幣壹拾萬元，及自民國九十九年九月九日起
至清償日止，按週年利率百分之五計算之利息。
原告其餘之訴駁回。
訴訟費用由被告負擔六分之一，餘由原告負擔。
本判決第一項得假執行；但被告如於假執行程序施行前，以新臺
幣壹拾萬元為原告預供擔保，得免為假執行。
    事實及理由
一、原告主張：伊開設福祥企業行大利專業搬家，申請營業用電
    話號碼00-0000000（下稱系爭電話號碼），被告因其男友即
    訴外人李以名曾接獲來自系爭電話號碼電話，即以00000000
    00號行動電話撥打系爭電話號碼，經原告告以系爭電話號碼
    係其所開設搬家公司營業用電話號碼，被告仍誤以為原告與
    訴外人李以名有染，乃自民國98年10月9 日起至99年2 月13
    日止，以上開行動電話及電話號碼00-0000000撥打系爭電話
    號碼多達2 千多次，且不出聲音即掛斷電話，系爭電話號碼
    被占線，形同癱瘓，原告客戶嚴重流失，收入銳減，並導致
    原告心神不寧、失眠焦慮、精神上痛苦不堪，為此爰依侵權
    行為之法律關係，請求被告賠償精神慰撫金。並聲明：(一)被
    告應給付原告新台幣（下同）60萬元，及自起訴狀繕本送達
    翌日起至清償日止，按週年利率5%計算之利息。(二)願供擔保
    ，請准宣告假執行。
二、被告則以：伊自98年10月9 日起至99年2 月13日止，確曾多
    次以0000000000號行動電話及00-0000000號電話多次撥打系
    爭電話號碼，因為男友李以名沒未說明清楚與原告之關係，
    伊才會一直打電話，但僅打2 百多次，而非撥打2 千次，且
    原告請求60萬元之精神賠償顯屬過高，伊僅願賠償原告調閱
    通聯記錄之費用等語，以資抗辯。並聲明：(一)原告之訴駁回
    。(二)如受不利判決，願供擔保，請准免為假執行。
三、兩造不爭執事項：
  (一)原告對被告曾提起妨害自由刑事告訴，經台灣高雄地方法院
    檢察署檢察官以99年度偵字第21451號不起訴處分確定。
  (二)被告自98年10月9日起至99年2月13日止連續以0000000000號
    行動電話及00-0000000號電話撥打系爭電話號碼多次。
四、本件之爭點：
  (一)被告是否自98年10月9日起至99年2月13日止，以0000000000
    號行動電話及00-0000000號電話撥打系爭電話號碼多達2 千
    多次。
  (二)被告以0000000000號行動電話及00-0000000號電話撥打系爭
    電話號碼多次之行為，是否侵害原告權利？如是，原告請求
    被告賠償慰撫金，以數額多少為適當？
五、被告自98年10月9 日起至99年2 月13日止，多次以00000000
    00號行動電話及00-0000000號電話撥打系爭電話號碼高達
    319 次乙節，有通聯記錄在卷可證（見台灣高雄地方法院檢
    察署99年度偵字第21451 號卷第22至40、43至51、54至71、
    95頁），被告抗辯僅撥打系爭電話號碼2 百餘次乙節，尚難
    採信。至原告主張被告於前揭期間撥打系爭電話號碼高達2
    千餘次，為被告所否認，經本院向遠傳電信股份有限公司函
    詢0000000000行動電話於前開期間之通聯記錄，經該公司覆
    以：因應電信主管機關查詢電信通信紀錄實施辦法第4 條及
    第5 條第3 項之規定，第1 類電信事業通信紀錄之保存期限
    以6 個月為限，故無法提供99年8 月31日以前之通聯紀錄等
    語，有該公司100 年3 月28日遠傳（企營）字第1001030611
    7 號函在卷可稽（見本院卷第85頁），是依卷內之證據資料
    ，僅能證明被告於前開期間撥打系爭電話話碼3 百餘次，原
    告逾前開部分之主張，並無其他證據可資證明，尚難採信。
六、按因故意或過失，不法侵害他人之權利者，負損害賠償責任
    ；又不法侵害他人之身體、健康、名譽、自由、信用、隱私
    、貞操，或不法侵害其他人格法益而情節重大者，被害人雖
    非財產上之損害，亦得請求賠償相當之金額，民法第184 條
    第1 項前段、第195 條第1 項前段分別定有明文。又非財產
    上損害之賠償須以人格權遭遇侵害，使精神上受有痛苦為必
    要，其核給之標準固與財產上損害之計算不同，然非不可斟
    酌雙方身分資力與加害程度，及其他各種情形核定相當之數
    額（最高法院51年台上字第223 號判例意旨參照）。查電話
    為目前社會生活不可或缺之聯絡工具，倘每日均接獲大量不
    發聲之電話，不但對日常生活造成極大之不便，亦會導致接
    獲電話者情緒惡劣，生活步調遭到擾亂，被告於前開期間內
    ，密集撥打系爭電話300 多通，於電話接通後不發聲之行為
    ，已侵害原告不受干擾之其他人格法益，該侵害之情節，依
    社會一般通念觀之，情節已屬重大，故原告主張被告前揭不
    法行為已造成其精神上之重大創傷，而依據前開條文規定，
    訴請被告賠償其精神上所受之損害，即屬有據。而原告為國
    小畢業，其97年度綜合所得為234,795 元及98年度綜合所得
    與名下不動產4 筆，合計價值5,414,570 元；而被告為專科
    畢業，目前失業中，其97年及98年度綜合所得分別為7,79 3
    元及16,280元，名下無其餘財產，經本院依職權查詢屬實，
    有兩造之97年、98年之稅務電子閘門財產所得調件明細表在
    卷可憑（見本院卷第66至74頁）。本院審酌兩造之學歷、經
    濟能力，及被告雖陳稱係因感情遇到瓶頸，始撥打至系爭電
    話多次，惟其不思以理性方式解決個人感情問題，卻於撥通
    系爭電話後，均默不出聲，以此非法手段騷擾原告，情節非
    輕，惟原告為開設福祥企業行大利專業搬家多年之成年人，
    具有相當程度之成熟智識經驗，雖突接獲大量默不出聲之騷
    擾電話，尚難與一般無社會經驗之人同視，本院審酌對其生
    活及心理所造成之傷害等一切情狀，認原告請求賠償之金額
    以10萬元為適當。
六、綜上所述，被告故意侵害原告之人格權且情節重大，堪予認
    定；從而，原告依侵權行為之法律關係，請求被告給付10萬
    元及自起訴狀繕本送達翌日即99年9 月9日（見本院卷第31
    頁）起至清償日止，按週年利率5%計算之利息，為有理由，
    應予准許；至其餘超過部分之情求，即無所據，應予駁回。
七、原告陳明願供擔保為假執行，就其勝訴部分，因未逾50萬元
    ，依民事訴訟法第389 條第1 項第5 款應依職權宣告假執行
    ，而被告陳明願供擔保免為假執行，爰酌定相當之擔保金額
    准許之；至原告敗訴部分，其假執行之聲請即失其附麗，應
    予駁回。
據上論結，本件原告之訴為一部有理由、一部無理由，依民事訴
訟法第79條、第389 條第1 項第5 款、第392 條第2 項，判決如
主文。
中    華    民    國    100   年    4     月    26    日
                  民事第三庭  法  官  洪能超
以上正本係照原本作成。
如對本判決上訴，須於判決送達後20日內向本院提出上訴狀，如
委任律師提起上訴，應一併繳納上訴裁判費。
中    華    民    國    100   年    4     月    26    日
                              書記官   火秋予